【裁判字號】    89,訴,1130
【裁判日期】    890929
【裁判案由】    偽造有價證券等
【裁判全文】
臺灣高雄地方法院刑事判決                        八十九年度訴字第一一三號
    公  訴  人  臺灣高雄地方法院檢察署檢察官
    被      告  戊  ○
    指定辯護人  甲○
右列被告因偽造有價證券等案件，經檢察官提起公訴（八十八年度偵緝字第二三二
號），甲○判決如左：
    主  文
戊○意圖供行使之用，而偽造有價證券，累犯，處有期徒刑參年陸月，偽造之以丙○
○為發票人，美商花旗銀行高雄分行為付款人，發票日民國八十八年四月一日，面額
新台幣伍萬元，票號Ｋ0000000號之支票壹紙沒收；又以加害生命、身體、財
產之事，恐嚇他人，致生危害於安全，累犯，處有期徒刑捌月。應執行有期徒刑肆年
壹月，偽造之以丙○○為發票人，美商花旗銀行高雄分行為付款人，發票日民國八十
八年四月一日，面額新台幣伍萬元，票號Ｋ0000000號之支票壹紙沒收。
    事  實
一、戊○前曾於民國八十六年間因賭博案件，經台灣高雄地方法院判處有期徒刑四月
    ，甫於八十六年三月二十日易科罰金執行完畢，仍不知悔改，復於八十八年四月
    四日，在高雄市○○○路「小丸子租書店」租「財訊」四月份月刊一本，見書內
    夾有一張前租書人丁○○所遺留，離其本人所持有之票號Ｋ0000000號（
    起訴書誤載為０三四三九二號），付款人為美商花期銀行高雄分行，發票人為丙
    ○○，票面金額新台幣（下同）五萬元，僅餘發票日期尚未記載之支票一紙，竟
    意圖為自己不法之所有，予以侵占入己；並意圖供行使之用，而在上開支票上偽
    填發票日期為八十八年四月一日，使上開原未生效之支票生效後，交由其不知情
    之弟弟傅基予以提示，入其於高雄市第二信用合作社灣子分社帳號000000
    00之存款帳戶內，惟因丙○○申請掛失止付而被退票始查獲上情。
二、另戊○於八十八年三月間向田培元（起訴書誤載為乙○○）所經營，位於高雄縣
    鳥松鄉○○村○○路三十九之一號Ｂ棟之天糧食品有限公司（下稱天糧公司），
    訂作約四萬四千七百二十元之麵包，惟因雙方就貨款之交付發生爭執，戊○竟基
    於恐嚇之犯意，於八十八年四月十日中午十二時十分許，打電話至天糧公司，向
    田培元恐嚇稱：要在三日內放火燒公司等語，並於翌日凌晨一時許，至天糧公司
    大門前潑灑油漆，致田培元心生畏懼。
三、案經高雄縣警察局仁武分局及田培元訴由高雄市政府警察局新興分局移送臺灣高
    雄地方法院檢察署檢察官偵查起訴。
    理  由
一、訊據被告戊○固坦承有於前揭時日向「小丸子租書店」租得財訊四月份月刊一本
    ，及向天糧公司訂作麵包，而與田培元發生爭執之事實，惟矢口否認有何右揭犯
    行。辯稱：我未在書內拿一張支票，亦未侵占上開支票及偽填發票日期，我只是
    將客戶所交付之支票交予不知情之弟弟傅基予以提示領款；我因要開麵包店，向
    田培元訂麵包到我的麵包店使用，他突然違約不送過來，後來他要向我收錢，我
    貨款不給他，有與他發生爭執，惟並未恐嚇他三日內放火燒公司及未至天糧公司
    潑油漆等語。經查，右揭事實業據告訴人田培元於警訊中指訴甚詳，並經證人丙
    ○○、丁○○到庭結證屬實，復有前揭支票、退票理由單、掛失止付票據提示人
    資料查報表各一紙及潑灑油漆之相片五幀附卷可佐。被告雖以前詞置辯，惟繼而
    改稱：上開支票之票主丙○○並非其客戶，可能是丙○○掉在我店裡，我可能忘
    了這張票不是我的，而將該支票存入我的戶頭，那張支票是我帶著我的小孩去存
    的；嗣又改稱：這張票可能是掉在外面，由別人撿到拿到我的店裡面，但上面日
    期不是我填的云云。其前後供詞不一，又無法舉證供甲○查明，所辯實難採信；
    而其既坦承對田培元講話的確比較激烈，並曾對田培元說「你以暴力方法對我，
    我亦會用暴力方法對付你」等語，足認告訴人田培元所言非虛，被告所辯顯係臨
    訟飾卸之詞，不足採信。參以被告亦供稱與丁○○、丙○○並無任何仇怨嫌隙，
    足見該二人對被告實無設詞攀誣之理。至被告辯稱其未偽填支票發票日期，請求
    核對筆跡一節，經甲○諭知被告當庭書寫「８８、４、１」十遍，而與前開支票
    上發票日期之筆跡當場加以勘驗，其筆勢勾稽應係出於同一人之筆跡，實無存疑
    之處而有送鑑定之必要，上開所辯，亦不足採。本件事證明確，被告犯行足堪認
    定。
二、核被告戊○所為，係犯刑法第三百三十七條侵占離本人所持有之物罪、第二百零
    一條第一項偽造有價證券罪，及第三百零五條恐嚇危害安全之罪。被告偽造有價
    證券後復交由不知情之第三人持向領款加以行使，其行使偽造有價證券行為係間
    接正犯，且其行使之低度行為應吸收於偽造之高度行為之中，祇應論以偽造有價
    證券罪。又被告所犯侵占離本人所持有之物罪及偽造有價證券之罪間，有方法、
    目的之牽連關係，應從一重之偽造有價證券罪論處。再被告所犯偽造有價證券罪
    及恐嚇危害安全罪二罪，犯意各別，行為互殊，應分論併罰。又被告前曾因賭博
    案件，經台灣高雄地方法院判處有期徒刑四月，甫於八十六年三月二十日易科罰
    金執行完畢，有臺灣高雄地方法院檢察署刑案資料查註紀錄表及台灣高等法院全
    國前案紀錄表各一份附卷可稽，其前受有期徒刑執行完畢，於五年內再犯本件最
    重本刑為有期徒刑以上之罪，為累犯，應依刑法第四十七條規定加重其刑。審酌
    被告偽造有價證券足以干擾金融健全發展，本不宜寬貸，惟念其係一時貪利失慮
    ，致罹刑責；又其僅因生意往來之細故即恐嚇被害人，其犯罪動機、目的、手段
    、犯後又飾詞卸責，態度難認良好等一切情狀，爰量處如主文所示之刑，並定其
    應執行之刑，以示懲儆。至偽造之支票一紙，不問屬於被告與否，爰依刑法第二
    百零五條規定，併予宣告沒收。
三、據上論斷，應依刑事訴訟法第二百九十九條第一項前段，刑法第二百零一條第一
    項、第三百三十七條、第三百零五條、第五十五條、第四十七條、第五十一條第
  五款、第二百零五條，罰金罰鍰提高標準條例第一條前段，判決如主文。
中      華      民      國      八十九      年      九      月  二十九  日
                                      臺灣高雄地方法院刑事第二庭
                                          法  官    劉建利
右正本證明與原本無異。
如不服本判決，應於判決送達後十日內，向甲○提出上訴狀。
                                          書記官    洪生輝
中      華      民      國      八十九      年      九      月  三十    日
論罪科刑法條：刑法二百零一條第一項、第三百三十七條、第三百零五條。
刑法二百零一條第一項
意圖供行使之用，而偽造、變造公債票，公司股票或其他有價證券者，處三年以上十
年以下有期徒刑，得併科三千元以下罰金。
刑法第三百三十七條
意圖為自己或第三人不法之所有，而侵占遺失物、漂流物或其他離本人所持有之物者
，處五百元以下罰金。
刑法第三百零五條
以加害生命、身體、自由、名譽、財產之事恐嚇他人，致生危害於安全者，處二年以
下有期徒刑、拘役或三百元以下罰金。


司法院資訊處製作；財團法人民間司法改革基金會備份。
